

David De Jesús Vergara Navarro Desarrollador Full-Stack

davidvergaraok@gmail.com · 3142186925 - 3193646253 · LinkedIn · GitHub · Portafolio web

Desarrollador full stack certificado con experiencia en la creación de soluciones tecnológicas escalables y de alta calidad. Experiencia en JavaScript, TypeScript, Node, Express,React, PostgreSQL, MongoDB, entre otras tecnologías clave. Mi background en áreas comerciales y contables me ha permitido desarrollar habilidades efectivas de comunicación y resolución de conflictos. Autodidacta, enfocado a resultados y de rápido aprendizaje.

EXPERIENCIA

• **Desarrollador Web FullStack** en HotDoggui Food.

Septiembre 2023 - Diciembre 2023. [Colombia] [Remoto] [Restaurante de comidas rápidas] Diseño y desarrollo un aplicativo web para el restaurante que permita la gestión eficiente de sus pedidos de manera automatizada, con una lógica de negocio que contribuya con el incremento de las ventas a domicilio en un 20% presupuestado. El aplicativo contará con un módulo administrativo que permita la gestión eficiente de las ventas y su historial, la actualización en tiempo real del estado del pedido entre otras.

(NextJS, React, TypeScript, Supabase, Tailwind CSS)

• **Desarrollador Front-end** en Evolutica Strategy LLC.

Abril 2023 - Julio 2023. [Colombia] [Remoto] [Fintech]
Junto con un equipo desarrollé un plugin de inserción en tiendas online para solicitud de crédito y/o método de pago de productos y servicios. Logré plasmar en código de manera precisa el deseño entregado al equipo de desarrollo con las mejores

<u>davidvergaraok@gmail.com</u> • linkedin.com/in/david-de-jesús-vergara-navarro-62169225a/ • github.com/Davidvn95 • (57) 314 218 6925 - (57) 319 364 6253

prácticas, implementé mejoras en la lógica de renderizado condicional de las distintas pantallas del plugin garantizando escalabilidad, implementé validaciones en los formularios con mensajes de errores claros que garantizaran el envío de la correcta información solicitada por el servidor de parte del usuario.

Dentro de mis responsabilidades estuvo:

- Pasar a código los componentes UI previamente diseñados.
- Implementar la lógica de conexión entre cada componente según el proceso de solicitud y la respuesta de la API.
- Controlar los formularios mediante validaciones de los inputs.
- Testear el funcionamiento en los diferentes dispositivos.
- Demás funciones encargadas por el superior respecto al proyecto.

(React, JavaScript, StoryBook, SCSS)

• **Desarrollador Front-end** en Academia Virtual Soy Henry.

Febrero 2023 - Marzo 2023. [Argentina] [Remoto] [Academia educativa]

Junto con un equipo desarrollé una aplicación web e-commerce para restaurante con módulo de ventas y módulo administrativo en la cual plasmé en el código fielmente el diseño provisto, implementé lógica de los estados globales y paginado, Tomé la dirección del equipo luego de que el líder inicial tuviera que desertara, por lo cual me encargué de gestionar constantemente con el equipo de back-end para garantizar que la comunicación entre cliente y servidor fuera eficiente, funcional y escalable.

Entre mis funciones estuvo:

- Coordinación del equipo front-end.
- Creación de componentes.
- Implementación de lógica.
- Implementación de gráficas de informe de ventas.
- Implementación de estados globales con Redux

(JavaScript, React, CSS, HTML, socket.io, Redux, Formik, Yup, Material UI).

• **Desarrollado FullStack** en Academia Virtual Soy Henry.

Enero 2023 - Febrero 2023. [Argentina] [Remoto] [Academia educativa]

Desarrollé una aplicación web Pokedex la cual cuenta con una API propia, conectada a su vez a la API POKEMONS y a una base de datos PostgreSQL, creé el diseño de la base de datos y el UI, implementé búsqueda instantánea, filtros combinados los

<u>davidvergaraok@gmail.com</u> • linkedin.com/in/david-de-jesús-vergara-navarro-62169225a/ • github.com/Davidvn95 • (57) 314 218 6925 - (57) 319 364 6253

cuáles fueron el reto más grande en el proceso dada sincronización de los estados de Redux.

(JavaScript, React, Express, PostgreSQL, Redux, Sequelize)

• Representante de ventas en Dislicores SAS.

Febrero 2021 - Agosto 2022. [Colombia] [Presencial] [Consumo masivo] Cobertura de la ruta departamental en la distribución de productos de consumo masivo con responsabilidades tales como:

- Visitación y fidelización de clientes.
- Apertura de nuevas rutas.
- Programación de actividades de mercadeo e impulso en los distintos clientes y municipios.
- Organización y negociación de eventos y patrocinios para eventos con los productos de las marcas distribuidas.
- Planeación de ventas semanal según presupuesto asignado.

• Otras experiencias.

- Vendedor en CODESER SAS.
 Julio 2020 Diciembre 2020. [Sahagún Córdoba] [Presencial] [Consumo masivo]
- Auxiliar de soporte nutricional y metabólico en CODESER SAS. Septiembre 2017 - Julio 2020. [Montería Córdoba] [Presencial] [Servicios]
- Coordinador administrativo en CODELAC. Enero 2014 - Enero 2016. [Sahagún Córdoba] [Presencial] [Consumo masivo]

HABILIDADES TÉCNICAS

 JavaScript, TypeScript, CSS, HTML, TailwindCSS, React, ReactNative, NextJS, Node, Express, GraphQL, PostgreSQL, MongoDB, Docker, Redux-Toolkit, Git, Scrum, Agile, herramientas ofimáticas.

EDUCACIÓN

• Tecnólogo en Análisis y Desarrollo de Software

Servicio Nacional de aprendizaje SENA (Virtual) Octubre 2023- Actualidad

• Apollo GraphQL

Graph Developer (certificación) Noviembre 2023

• Academia virtual Soy Henry (Bootcamp)

Desarrollador FullStack (Remoto). (Septiembre 2022 – Marzo 2023)

• Corporación Unificada Nacional de educación superior CUN

Tecnología en gestión contable y financiera. (Febrero 2013 – Agosto 2021).